【裁判字號】    97,易,78
【裁判日期】    970520
【裁判案由】    傷害等
【裁判全文】
臺灣花蓮地方法院刑事判決                97年度易字第78號
公  訴  人  臺灣花蓮地方法院檢察署檢察官
被      告  乙○○
選任辯護人  鍾年展律師
被      告  己○○
選任辯護人  簡燦賢律師
上列被告等因傷害等案件，經檢察官提起公訴（96年度偵字第27
98號），被告乙○○於準備程序中就強制罪部分為有罪之陳述，
經本院裁定進行簡式審判程序，另就被告乙○○、己○○傷害部
分，則依刑事訴訟法第284條之1除外之規定，獨任進行通常訴訟
程序，判決如下：
    主  文
乙○○以強暴使人行無義務之事，處有期徒刑陸月，如易科罰金
，以新臺幣壹仟元折算壹日，減為有期徒刑月，如易科罰金，
以新臺幣壹仟元折算壹日。緩刑年。
乙○○、己○○被訴傷害部分均不受理。
    事  實
一、乙○○於民國96年2月9日上午11時40分許，在花蓮縣吉安鄉
    ○○路○段89號1樓其住處側門，因不滿戊○○持相機至該處
    拍攝，遂將戊○○攔下，要求查看拍攝之內容，乙○○見戊○○拍攝之內容係其施工佔用己○○之土地之情狀，甚為不
    悅，即將戊○○自機車上拉下，擅自將相機內之記憶卡取下
    ，並揮右手毆打戊○○之頭部及頸部，使戊○○受有腦震盪
    後遺症、腹部疼痛挫傷、頸部擦傷4乘3公分等傷害（傷害部
    分業經撤回告訴）。乙○○復將戊○○拉至上開處所前花圃
    ，囑其僱工丙○○取紙筆交戊○○，命戊○○在門外之階梯
    前書寫悔過書，戊○○不從，乙○○即將戊○○強推進門內
    ，並稱戊○○私闖民宅，並命戊○○書寫悔過書，待戊○○
    寫完悔過書後始允戊○○離去，以此強暴之方法使人行無義
    務之事。
二、案經戊○○訴由花蓮縣警察局吉安分局報請臺灣花蓮地方法
    院檢察署檢察官偵查起訴。
    理  由
壹、有罪部分：
一、上揭犯罪事實，業據被告乙○○於本院審理時坦承不諱，核
    與證人丙○○、甲○○、丁○○及被害人戊○○於警詢及偵
    查中所證述之情節大致相符，復有照片7 張在卷可稽。足認
    被告乙○○自白應與事實相符，應依法論科。
二、核被告乙○○所為，係犯刑法第304條第1項之強制罪。爰審
    酌被害人未經同意即拍攝被告住處相關情形，被告乙○○原
    應循正當之法律途徑追究，惟竟以強取被害人相機之記憶卡
    ，復迫令被害人書寫悔過書方式為之，使被害人行無義務之
    事，犯罪所生之危害非輕，然酌被告前認養花蓮縣吉安鄉南
    昌停車場左側畸零地加以興建花圃，致占用被害人父親即同
    案被告己○○土地而生糾紛，被告嗣後已將占用部分拆還，
    有臺灣花蓮地方法院檢察署檢察官96年度偵字第1120號不起
    訴處分書在卷可稽，本次再起衝突並非全屬被告單方之原因
    ，且被告亦已表明願賠償被害人新臺幣（下同）10萬元，雖
    因被害人認應賠償50萬至100 萬元，而生認知差距無法達成
    和解，然觀被告所提和解條件尚非顯然失當，堪認其確有和
    解誠意，且被告乙○○於本院審理時已坦承犯行等一切情狀
    ，量處如主文所示之刑，並諭知易科罰金之折算標準。末查
    中華民國96年罪犯減刑條例業自96年7 月16日施行，被告所
    犯本件強制罪之時間係在96年4 月24日以前，符合減刑之條
    件，爰依上開條例第2條第1項第3 款之規定，就其宣告刑予
    以減刑2分之1，並諭知減得之刑之易科罰金折算標準。又被
    告未曾受有期徒刑以上刑之宣告，有卷附臺灣高等法院被告
    前案紀錄表可按，而被告認養花蓮縣吉安鄉南昌停車場左側
    畸零地，並自行出資興建花圃，平日亦熱心公益，此有花蓮
    縣吉安鄉公所96年2月8日吉鄉建字第0960002757號函、感謝
    狀及捐款證明多紙、剪報影本1 份在卷可稽，是本院認其經
    此偵、審程序之教訓，當知所警惕，而無再犯之虞，並認前
    開對其宣告之刑，以暫不執行為適當，爰併諭知緩刑3 年，
    以啟自新。
貳、不受理部分：
一、公訴意旨另以：被告乙○○於96年2月9日上午11時40分許，
    在花蓮縣吉安鄉○○路○段89號1樓其住處側門，揮右手毆打
    被害人戊○○之頭部及頸部，使被害人戊○○受有腦震盪後
    遺症、腹部疼痛挫傷、頸部擦傷4乘3公分等傷害。另被告己○○於同日騎機車抵前揭地點，見戊○○遭被告乙○○欺侮
    ，即騎車衝撞被告乙○○，使被告乙○○跌倒在地，受有左
    髖骨處挫傷、瘀血等傷害，因認被告2人均涉犯刑法第277條
    第1項傷害罪嫌等語。
二、按告訴乃論之罪，告訴人於第一審辯論終結前，得撤回其告
    訴；又告訴經撤回者，應諭知不受理之判決，刑事訴訟法第
    238條第1項、第303條第3款分別定有明文。經查，本件告訴
    人戊○○告訴被告乙○○及告訴人乙○○告訴被告己○○傷
    害罪嫌部分，公訴人認被告2人係犯刑法第277條第1 項之傷
    害罪嫌，依同法第287 條之規定，須告訴乃論。茲據告訴人
    戊○○、乙○○分別於第一審言詞辯論終結前，具狀撤回告
    訴，有撤回告訴狀2 紙在卷可稽。揆諸前揭說明，爰不經言
    詞辯論，逕為不受理之諭知。
參、據上論斷，應依刑事訴訟法第273條之1第1 項、第299條第1
    項前段、第303條第3款、第307條，刑法第304條第1 項、第
    41條第1項前段、第74條第1項第1 款，刑法施行法第1條之1
    ，中華民國96年罪犯減刑條例第2條第1項第3款、第7條、第
    9條，判決如主文。
本案經檢察官孫源志到庭執行職務。
中    華    民    國    97    年    5     月    20    日
                  刑事第二庭    法  官  林恒祺
上列正本證明與原本無異。
如對本判決不服，應於送達後10日內，向本院提出上訴狀（上訴
狀應記載具體上訴理由並應抄附繕本）告訴人或被害人如對於本
判決不服者，應具備理由請求檢察官上訴，其上訴期間之計算係
以檢察官收受判決正本之日期為準。
中    華    民    國    97    年    5     月    21    日
                                書記官
附錄本判決論罪之法律條文：
中華民國刑法第304條第1項
（強制罪）
以強暴、脅迫使人行無義務之事或妨害人行使權利者，處3 年以
下有期徒刑、拘役或3百元以下罰金。


司法院資訊處製作；財團法人民間司法改革基金會備份。
